臺灣臺中地方法院刑事判決             100年度易字第1764號
公  訴  人  臺灣臺中地方法院檢察署檢察官
被      告  張愉麒
上列被告因詐欺案件，經檢察官提起公訴（100 年度偵字第9397
號），被告於本院行準備程序時就被訴事實為有罪之陳述，經聽
取當事人意見後，經本院裁定由受命法官獨任進行簡式審判程序
，本院判決如下：
    主  文
張愉麒共同犯詐欺取財罪，處有期徒刑參月，如易科罰金，以新
臺幣壹仟元折算壹日。
    事  實
一、張愉麒與綽號「陳先生」、「總管」、「大哥」等不詳姓名
    年籍成年男子所屬詐欺集團成員間，共同基於意圖為自己不
    法所有之犯意聯絡，由該詐欺集團成員於民國99年11月30日
    ，利用網際網路在露天拍賣網站以「joyce1456 」帳號，刊
    登以新臺幣（下同）34,000元之價格拍賣蘋果牌筆記型電腦
    1 部之不實內容，致王進勝於99年12月1 日上午10時許上網
    瀏覽得悉上述拍賣訊息後，信以為真，陷於錯誤，乃以34,0
    00元下標購得上開電腦，並依上開詐欺集團成員假冒之賣家
    指示，於同日上午11時許，在桃園縣桃園市○○路1203號「
    日盛銀行」匯出上開款項至該詐欺集團使用之人頭帳戶即洪
    清輝之日盛國際商業銀行員林分行帳戶（帳號：0000000000
    0000號）內。嗣王進勝匯出上開款項後，綽號「大哥」之男
    子隨即撥打電話聯絡張愉麒，要張愉麒持上開洪清輝提供之
    日盛銀行帳戶金融卡至臺中市○○○路「SOGO」百貨附近之
    「7 -11 」便利超商附設自動櫃員機提領。嗣張愉麒於當日
    將各次領得之款項扣除日薪1 千元後，以信封袋包裝，放在
    臺中市○○路「家樂福」量販店之置物櫃內，由綽號「大哥
    」之詐欺集團成員派人取走（張愉麒所涉其餘七次共同詐欺
    取財犯行，另經本院以100 年度簡字第127 號簡易判決各判
    處有期徒刑3 月在案）。嗣因王進勝遲未收到商品，始知受
    騙而報警處理，而為警循線查悉上情。
二、案經彰化縣警察局芳苑分局報請臺灣臺中地方法院檢察署檢
    察官偵查起訴。
    理  由
一、程序方面：
（一）本案被告張愉麒所犯係死刑、無期徒刑、最輕本刑為3 年
      以上有期徒刑以外之罪，被告於行準備程序中就被訴事實
      為有罪之陳述，經法官告知簡式審判程序之旨，並聽取公
      訴人、被告之意見後，本院合議庭認為適宜由受命法官獨
      任進行簡式審判程序，而依刑事訴訟法第273 條之1 第1
      項規定，裁定改用簡式審判程序，是本案之證據調查，依
      刑事訴訟法第273 條之2 、同法第159 條第2 項之規定，
      不適用傳聞法則有關限制證據能力之相關規定。
（二）本案被告所為不利於己之供述，並無出於強暴、脅迫、利
      誘、詐欺、疲勞訊問、違法羈押或其他不正之方法，亦非
      違反法定障礙事由經過期間不得訊問或告知義務之規定而
      為，依刑事訴訟法第156 條第1 項、第158 條之2 規定，
      應認其有證據能力。
（三）本案認定犯罪事實所憑之證據，均無違反法定程序而取得
      之情形，依刑事訴訟法第158 條之4 反面規定，自有證據
      能力。
二、本院認定被告有罪之證據如下：
  (一)被告張愉麒於警詢、偵查中及本院審理中之自白供述。
  (二)被害人王進勝於警詢中之陳述，暨卷附桃園縣政府警察局桃
    園分局埔子派出所受理各類案件紀錄表、網路拍賣畫面之列
    印紀錄、受理刑事案件報案三聯單、內政部警政署反詐騙諮
    詢專線紀錄表、受理詐騙帳戶通報警示簡便格式表、兆豐銀
    行客戶歷史檔交易明細查詢表、日盛銀行轉帳匯款單據、金
    融帳戶開戶資料及交易明細等證據在卷可參，互核相符，顯
    見本案被害人王進勝確實係受上述詐欺集團成員實施之詐術
    欺騙，陷於錯誤匯款而受有財產上損害甚明。
  (三)綜上證據調查結果可知，被告上開所為任意性自白，核與事
    實相符，洵堪採信。是本案事證明確，被告犯行洵堪認定，
    應予依法論科。
三、按詐欺集團所屬成員，基於為自己不法所有之犯意聯絡，以
    上開之方式為詐術，使本案被害人陷於錯誤，而依該詐欺集
    團成員之指示匯款，是該詐欺集團成員所為，係犯刑法第33
    9 條第1 項之詐欺取財罪，被告張愉麒參與上開詐欺集團之
    犯罪，負責提領被害人匯入之款項，核其所為，係犯刑法第
    339 條第1 項之詐欺取財罪。爰審酌被告共同參與詐欺集團
    犯罪之動機及目的係為獲得提領被害人匯入之款項可取得日
    薪1 千元之不法利益，其以上開使用人頭帳戶金融卡提領被
    害人匯入之款項詐騙財物，行為實不足取，惟念及被告本身
    參與犯罪之情節較輕，責難性較小，暨斟酌其品行、素行尚
    可、智識程度為專科畢業、生活狀況係已離婚，現與前妻及
    16歲之子同住，其子患有重度自閉症、目前無業，僅從事清
    潔臨時工賺取每次5 百元之報酬，及其於犯罪後坦承犯行，
    態度尚佳等一切情狀，併斟酌檢察官起訴意旨所為求刑內容
    ，量處如主文所示之刑，並諭知易科罰金之折算標準，以資
    懲儆。至被告雖於本院審理中供稱：係以行動電話00000000
    00門號與綽號「大哥」之詐欺集團成員聯絡，惟該行動電話
    門號SIM 卡及所插入使用之手機，業經另案查扣，並經本院
    另以100 年度簡字第127 號簡易判決諭知沒收在案，本院認
    就此部分爰無併予宣告沒收之必要，附此敘明。
據上論斷，應依刑事訴訟法第273 條之1 第1 項、第299 條第1
項前段，刑法第28條、第339 條第1 項、第41條第1 項前段，刑
法施行法第1 條之1 第1 項、第2 項前段，判決如主文。
本案經檢察官劉文賓到庭執行職務。
中    華    民    國   100    年    7     月    12    日
                  刑事第十八庭    法  官  胡芷瑜
以上正本證明與原本無異。
如不服本判決，應於收受送達後10日內向本院提出上訴書狀，並
應敘述具體理由；其未敘述上訴理由者，應於上訴期間屆滿後20
日內向本院補提理由書（均須按他造當事人之人數附繕本）「切
勿逕送上級法院」。
                                  書記官  沈慧玲
中    華    民    國   100    年    7     月    12    日
附錄本案論罪科刑法條
刑法第339 條（普通詐欺罪）
意圖為自己或第三人不法之所有，以詐術使人將本人或第三人之
物交付者，處5 年以下有期徒刑、拘役或科或併科1 千元以下罰
金。
以前項方法得財產上不法之利益或使第三人得之者，亦同。
前二項之未遂犯罰之。